臺灣臺中地方法院刑事判決　　　　　　 99年度交易字第849號
公　訴　人　臺灣臺中地方法院檢察署檢察官
被　　　告　林萬
上列被告因過失傷害案件，經檢察官提起公訴（99年度偵字第20
899號），本院判決如下：
    主    文
林萬因過失傷害人，處有期徒刑貳月，如易科罰金，以新台幣壹
仟元折算壹日。
    犯罪事實
一、林萬於民國99年5月13日上午6時50分前，駕駛車牌號碼NB-5
    398號自用小貨車，沿臺中市○○路由康樂街往林森路方向
    行駛，停放在該路段近自治街路口處（距離交岔路口約5. 6
    公尺）並熄火。於同日上午6時50分，林萬於開啟車門之際
    ，原應注意汽車停車向外開啟車門時，應注意行人、車輛，
    並讓其先行，而依當時情形天候晴、日間自然光線、道路無
    障礙，並無不能注意之情事，竟疏未注意後方來車，貿然開
    啟左前車門，適張豐全騎乘自行車自後方行至該處，見狀閃
    避不及，其自行車右把手當場撞及上開自用小客車之左前車
    門，致人車倒地，張豐全因而受有右肩挫傷併肩鎖關節半脫
    位，右肩、右肘及右膝多處擦傷之傷害。林萬於肇事後，尚
    未有偵查權限之公務員發覺前，即主動向據報前往處理之員
    警表明為肇事人，自首而受裁判。
二、案經張豐全訴由台灣台中地方法院檢察署檢察官偵查起訴。
    理    由
一、訊據被告林萬對於前開時、地駕駛車牌號碼NB-5398號自用
    小貨車，與告訴人張豐全所騎乘之自行車發生碰撞，致告訴
    人張豐全受傷等情固不爭執，惟矢口否認伊有過失傷害犯行
    ，被告辯稱伊沒有過失，當時伊並沒有開啟車門，是告訴人
    張豐全騎腳踏車撞伊，且事發時警察並沒有在場，根本不瞭
    解情況，警察依對方的說辭就認定伊有撞告訴人云云。然查
    上揭犯罪事實，業據證人即告訴人張豐全指述綦詳，並有台
    中市○○○道路交通事故現場圖、補充資料表、交通事故談
    話紀錄表、道路交通事故調查報告表(一)(二)、各1份暨現
    場及車損照片12張及顯示告訴人張豐全受傷情形之衛生署台
    中醫院診斷證明書一份附卷可稽。且被告曾於警詢時自承：
    肇事前伊車靜止熄火，當時伊開啟左前車門時被害人之自行
    車由伊車左後側駛來，至案發地點時，伊車輛左前車門與被
    害人所騎乘之自行車右側把手碰撞，致使伊車輛的左前車門
    有擦損，於事發前並未發現對方之自行車等語。核與被害人
    於歷次警詢、偵訊時均證稱：肇事前伊騎乘之自行車沿台中
    市○○路由康樂街往自治街方向直行，被告所駕駛之自用小
    貨車突然開啟左前車門，與伊所騎乘之自行車右把手碰撞，
    致伊所騎乘之自行車向右倒地等語相符。參以案發當時被告
    與被害人車輛之損壞部位確係左前車門擦損及右側車身擦損
    ，且由現場車損照片顯示被告上開車輛雖有多次擦痕，惟比
    對被害人自行車之高度與被告上開車輛左側車輛手把附近高
    度之擦痕確屬相符，有現場及車損照片12張在卷足參。顯見
    被告應係車輛靜止向外開啟車門時，未注意被害人所騎乘之
    自行車自後方駛近，才致被害人跌倒受傷。另本件事故經台
    灣省台中市區車輛行車事故鑑定委員會鑑定結果：被告駕駛
    之自用小貨車停車開啟左前車門時未注意讓左後來車先行，
    為肇事原因，有該委員會台中市區990459案鑑定意見書在卷
    足憑。綜上所述，本件被告所辯無非飾卸之詞，不足採信，
    其過失傷害犯行已堪認定。
二、核被告所為，係犯刑法第284條第1項前段之過失傷害罪。又
    本件事故報案人或勤指中心轉來資料並未報明肇事人姓名，
    處理員警前往現場處理時，被告在場，且當場承認為肇事人
    ，有台中市○○○道路交通事故肇事人自首情形紀錄表在卷
    佐參，被告係對於未發覺之罪自首而受裁判，應依刑法第62
    條前段規定減輕其刑。爰審酌被告駕駛自用小貨車，於前開
    時地，疏未注意停車開啟左前車門時應注讓左後來車先行，
    致告訴人受有如事實欄所載之傷害，被告事後雖自首為本件
    事故之肇事人，惟否認有任何過失且迄未與告訴人張豐全達
    成和解，賠償損害等一切情狀，處以如主文所示之刑，並諭
    知易科罰金之折算標準。
據上論斷，應依刑事訴訟法第299條第1項前段，刑法第284條第1
項前段、第62條前段、第41條第1項前段，刑法施行法第1條之1
第1項、第2項前段，判決如主文。
本案經檢察官劉文賓到庭執行職務。
中    華    民    國   100    年    1     月    27    日
                  刑事第六庭    法  官  郭德進
以上正本證明與原本無異。
如不服本判決應於收受判決後10日內向本院提出上訴書狀，並應
敘述具體理由；其未敘述上訴理由者，應於上訴期間屆滿後20日
內向本院補提理由書（均須按他造當事人之人數附繕本）「切勿
逕送上級法院」。
                                書記官  陳惠玲
中    華    民    國   100    年    1     月    27    日
附錄論罪科刑法條
刑法第284條第1項：
因過失傷害人者，處六月以下有期徒刑，拘役或五百元以下
罰金，致重傷者，處一年以下有期徒刑、拘役或五百元以下
罰金。